# 求助陈版：关于道路货物运输行业的存货和成本核算

提问人：byzq2002 时间：2018-05-23 14:46:52
陈版您好！个人针对国内道路货物运输行业的存货和成本核算存在疑问，还请您不吝指点，谢谢！背景：公司主要从事国内货运代理业务及国际货运代理业务等。货物运输的车辆运力主要来源于公司自有车辆及外请车辆二种模式。（ 1 ）自有车辆模式：结合公司自有车辆生产耗费的情况，公司将其自有车辆所发生的成本按项目划分为直接人工、直接材料、其他直接费用等三个部分在“存货”报表科目中进行归集核算，其中：A、直接人工：是指支付给公司自有营运车辆司机和搬运工人的工资、社保、劳动防护支出等。 B、直接材料：主要包括汽油、柴油和外胎等材料。C、其他直接费用：包括车辆保养修理费、车辆折旧费、其他费用（如车辆牌照和检验费、保险费、车船使用税、洗车费、行车杂费等）。（ 2 ）外请车辆模式：公司依据所承接的运输作业订单及运力调度，由外部车辆运输供应商负责具体承运。问题：求教陈版，公司每月根据上月或前1-2个月客户运输任务的实际完成作业量制作运量明细单，经客户确认结算后，依据实际运量和合同约定运价确认运输服务收入；同时对应结转已于存货报表科目中归集的成本，确认相关自有车辆模式发生的成本及外部车辆依据其实际作业量计算的运输成本。按照此存货归集和成本结转方法，其每期会计期末存货应保留一定金额（用于归集核算已实际执行完毕的客户运输订单，但尚未与客户对账确认结算的业务成本）。但通过查询诸多物流行业上市公司的招股说明书及年度审计报告，我们基本未见同行业上市公司存在诸如此类的期末存货归集核算的内容及金额。比如：公司 2018 年1-4月完成运输订单 5 笔（累计发生总成本 50 万），截止2018.4.30已与客户对账确认结算 3 笔（其对应总成本 30 万），则2018.4.30时点报表是否应保留“存货-未完成业务成本”金额 20 万元？还请陈版于百忙之中给予指点，万分感谢！

回答人：chenyiwei
按照现行准则规定，如果提供劳务的结果在资产负债表日不能可靠估计的，则应按已发生且预计可获得补偿的合同成本确认收入，已发生的合同成本全部结转到营业成本，不确认利润。所以这种情况下期末无存货。另外，如果根据历史经验，对账差异不重大的，也可以在月末根据自身的业务记录先确认收入。